臺灣臺北地方法院民事裁定　九十一年度小上字第一二二號
　　上　訴　人　乙○○
　　被　上訴人　甲○○
右當事人間請求給付票款事件，上訴人對於中華民國九十一年五月二十四日本院新店
簡易庭九十一年度店小字第一○九號第一審判決提起上訴，本院裁定如左：
    主      文
上訴駁回。
第二審訴訟費用新台幣壹仟零柒元由上訴人負擔。
    理      由
一、按對於小額程序第一審裁判之上訴或抗告，非以其違背法令為理由，不得為之。
    上訴狀內應記載上訴理由，表明下列各款事項︰一、原判決所違背之法令及其具
    體內容。二、依訴訟資料可認為原判決有違背法令之具體事實。又當事人於第二
    審程序不得提出新攻擊或防禦方法。但因原法院違背法令致未能提出者，不在此
    限。民事訴訟法第四百三十六條之二十四第二項、第四百三十六條之二十五、第
    四百三十六條之二十八分別定有明文。又民事訴訟法第四百六十八條規定，判決
    不適用法規或適用不當者，為違背法令；判決有同法第四百六十九條所列第一款
    至第五款情形之一者，為當然違背法令。依同法第四百三十六條之三十二第二項
    規定，上開條文規定於小額事件之上訴程序準用之。是當事人提起上訴，如依民
    事訴訟法第四百六十八條規定，以原判決有不適用法規或適用法規不當為理由時
    ，其上訴狀或理由書應有具體指摘，並揭示該法規之條項或其內容，若係成文法
    以外之法則，應揭示該法則之旨趣，倘為司法院解釋或最高法院之判例，則應揭
    示該判解之字號或其內容，如為經驗法則、證據法則者，亦應具體揭示該經驗法
    則或證據法則。如依民事訴訟法第四百六十九條第一款至第五款所列情形為理由
    時，其上訴狀或理由書，應揭示合於該條款之事實。上訴狀或理由書如未依此項
    方法表明，或其所表明者，顯與上開法條規定之情形不相合時，即難認為已對原
    審判決之違背法令有具體之指摘，其上訴自難認為合法。
二、本件上訴理由略以：
  （一）被上訴人所持有由上訴人簽發，面額新台幣（下同）六萬元，發票日為民國
        九十年八月十一日，以華南商業銀行新店分行北新店辦事處為付款人，支票
        號碼ＡＣ0000000號之支票一紙（以下稱系爭支票）業經被上訴人於
        九十年八月十四日辦理掛失止付，並經本院以九十年度催字第四○九二號公
        示催告事件受理，公示催告程序現仍持續進行中。
  （二）系爭支票之印章非上訴人在華南商業銀行新店分行所開立甲存帳號第000000
        000號帳戶之支票存款戶印鑑，系爭支票顯有瑕疵。被上訴人應無法取得系
        爭支票之合法權利，被上訴人本件請求顯無理由。
三、經查：
  （一）上訴人主張系爭支票業經其掛失止付，並經本院准為公示催告，公示催告程
        序現仍持續進行中等語，查，系爭支票曾由訴外人即上訴人之岳母何陳足向
        本院聲請為公示催告，經本院於九十年八月二十日以九十年度催字第四九０
        二號裁定准許後，於公示催告期間，被上訴人於九十一年一月二十四日具狀
        檢附支票影本向本院申報權利，本院未命申報權利人提出支票原本，並通知
        何陳足到場檢視該支票是否為其遺失之物，即裁定停止公示催告程序，經何
        陳足提起抗告後，由臺灣高等法院以九十一年度抗字第九三○號民事裁定將
        原裁定廢棄，有該裁定在卷可稽，固堪認為真正。
  （二）惟按支票不因辦理止付，而當然失效，執票人取得訟爭支票縱在提示付款止
        付之後，亦不能謂當然有惡意或重大過失，而喪失其票據上之權利。又票據
        法第十九條公示催告之目的，僅許票據之遺失人得於公示催告期滿後聲請除
        權判決藉以行使票據權利，並非以此限制善意執票人行使票據上之權利，故
        票據雖經公示催告，在尚未經除權判決前，執票人仍非不得對發票人主張票
        據上之權利（最高法院六十三年台抗字第三四五號裁判參照）。查，系爭支
        票雖經何陳足聲請公示催告，惟尚未經除權判決，此為上訴人所不否認，依
        上開說明，執票人之被上訴人仍非不得對發票人之上訴人主張票據上之權利
        。上訴人主張系爭支票業經掛失止付並為公示催告，被上訴人係以惡意或重
        大過失取得，不得享有系爭支票之票據權利云云，尚有誤會，並無可採。
  （三）上訴人另稱系爭支票之印章非其在華南商業銀行新店分行所開立甲存帳號第
        000000000號帳戶之支票存款印鑑，被上訴人不能合法取得系爭支票之權利
        云云，並提出上開帳戶之支票樣本一紙為證。惟查，對於小額訴訟之第二審
        程序，除因原法院違背法令致未能提出者外，當事人不得提出新攻擊或防禦
        方法，業如上述。從而上訴人於本件第二審程序所提上開新攻擊防禦方法及
        證據，本院自不得予以審酌。況查，上訴人於原審九十一年三月二十七日及
        同年四月十九日言詞辯論期日，業已當庭自認系爭支票係其所簽發（見原審
        卷第十二頁、第十七頁），則依票據法第五條第一項規定，上訴人即應依系
        爭支票所載文義負責而應給付系爭票款，且其所負給付票款義務與系爭支票
        上所蓋用之上開印章是否與上開支票存款印鑑相符無關，於系爭支票上所蓋
        用之上開印章，縱與上開存款印鑑不符，上訴人仍應負系爭票款之給付義務
        。上訴人主張系爭支票所蓋用之印章與上開留存印鑑不符，不負給付系爭票
        款之義務云云，亦有誤會，仍非可採。
  （四）上訴人又稱被上訴人取得系爭支票顯有瑕疵，應不得享有系爭支票之權利云
        云，然為被上訴人於原審否認在卷，上訴人復未能舉證以實其說，其主張亦
        不足採。上訴人既不能證明被上訴人為惡意取得系爭支票，自有依票據法第
        一百二十六條規定給付票款之義務，被上訴人主張依票據法律關係，請求上
        訴人給付票款六萬元，為有理由，應予准許，原判決因而命上訴人如數給付
        系爭票款，並無不當。上訴人上訴理由，並未具體指摘原判決有如何違背法
        令、違背司法院解釋或最高法院之判例，或違背經驗法則或證據法則，並具
        體揭示合於其所指違背法令之事實，其上訴自難認為合法。
  （五）綜上所述，本件上訴為不合法，依首揭規定，應予駁回。
四、訴訟費用之負擔：經查本件上訴費用額，依後附計算書為新台幣九百元，郵資為
    一百零七元，合計一千零七元，應由上訴人負擔。爰確定如主文第二項所示。
五、據上論結，本件上訴為不合法，依民事訴訟法第四百三十六條之三十二第二項、
    第一項、第四百三十六條之十九第一項、第四百四十四條第一項前段、第九十五
    條、第七十八條，裁定如主文。
中　　　華　　　民　　　國　　九十一　　年　　　九　　　月  　　三十　　日
　　　　　　　　　　　　　　　　　　　民事第三庭審判長法官　楊絮雲
　　　　　　　　　　　　　　　　　　　　　　　　　　　法官　黃書苑
　　　　　　　　　　　　　　　　　　　　　　　　　　　法官　張明輝
右為正本係照原本作成
不得抗告
中　　　華　　　民　　　國　　九十一　　年　　　十　　　月　　  　一  　日
　　　　　　　　　　　　　　　　　　　　　　　　法院書記官　周其祥
　　　計　　算　　書
項　　　　目　　               　金　額（新台幣）　　備　　註
第二審裁判費   　 　　          玖佰元
第二審送達郵費　　              壹佰零柒元（含上訴狀繕本送達郵資三十九元及
                                本件裁定送達郵資六十八元）
合　　　　計　　　　　　　　　　壹仟零柒元
